臺灣臺南地方法院刑事判決　　　　　　　100年度易字第506號
公　訴　人　臺灣臺南地方法院檢察署檢察官
被　　　告　鄭惟澤
上列被告因妨害公務案件，經檢察官提起公訴（100 年度撤緩偵
字第106 號），被告於準備程序中就被訴事實為有罪之陳述，經
本院合議庭裁定改由受命法官獨任進行簡式審判程序，判決如下
：
    主  文
鄭惟澤犯侮辱公務員罪，累犯，處拘役拾日，如易科罰金，以新
臺幣壹仟元折算壹日；又犯妨害公務執行罪，累犯，處拘役貳拾
日，如易科罰金，以新臺幣壹仟元折算壹日。應執行拘役貳拾伍
日，如易科罰金，以新臺幣壹仟元折算壹日。
    事  實
一、鄭惟澤前於民國97年間，因酒醉駕車涉犯公共危險案件，經
    本院以97年度交簡字第2443號判決判處有期徒刑4 月確定，
    甫於98年2 月23日易科罰金執行完畢（構成累犯）。其於99
    年5 月20日凌晨4 時8 分許，在臺南市○○路○段49號前與
    友人共同飲酒，因見友人郭奕宏（郭奕宏所涉妨害公務案件
    ，經檢察官為緩起訴處分確定）與在場執行另案交通事故現
    場勘查職務之員警翁國洲發生肢體衝突，其為聲援郭奕宏，
    明知員警翁國洲係依法執行職務之公務員，仍基於侮辱公務
    員之犯意，以「幹你娘（台語）」之貶損人格之穢語，辱罵
    當場正在依法執行職務之員警翁國洲（所涉公然侮辱部分未
    據告訴）。復郭奕宏遭翁國洲因上開妨害公務犯行遭制伏後
    ，鄭惟澤另行基於妨害公務執行之犯意，以徒手掐住翁國洲
    脖子，欲阻攔正於執行逮捕現行犯職務之翁國洲，導致翁國
    洲受有右前臂、右手腕擦傷、頸部抓傷、左前臂瘀青、右膝
    擦傷等傷害（傷害部分未據告訴），而以此方式施強暴於依
    法執行職務之公務員。
二、案經臺南市警察局第四分局報告臺灣臺南地方法院檢察署檢
    察官偵查起訴。
    理  由
一、本件被告鄭惟澤所犯均為死刑、無期徒刑、最輕本刑3 年以
    上有期徒刑以外之罪，亦非屬高等法院管轄之第一審案件，
    其於準備程序進行中，先就被訴事實均為有罪之陳述，經告
    知簡式審判程序之旨，並聽取檢察官、被告之意見後，本院
    合議庭依刑事訴訟法第273 條之1 第1 項裁定進行簡式審判
    程序，是本案之證據調查，依同法第273 條之2 規定，不受
    同法第159 條第1 項、第161 條之2 、第161 條之3 、第16
    3 條之1 ，及第164 條至第170 條所規定證據能力認定及調
    查方式之限制，合先敘明。
二、訊據被告就前揭犯罪事實於本院準備、審理程序均坦承不諱
    （見本院卷第10頁反面、第13頁反面），核與證人翁國洲偵
    查中證述相符（見臺灣臺南地方法院檢察署99年度偵字第84
    84號偵查卷宗第29-31 頁）。復有職務報告1 份、診斷證明
    書1 張、翁國洲受傷照片3 張、現場照片2 張、現場錄影（
    音）光碟共3 片等證物在卷可稽（分別見警卷第5 頁、第13
    頁、第26-27 頁、第28頁），堪認被告上開任意性之自白，
    確均與事實相符。是本件事證明確，被告犯行洵堪認定，應
    予依法論科。
三、核被告對於員警依法執行職務時，以辱罵「幹你娘」之貶損
    人格之字眼之方式當場予以侮辱，係犯刑法第140 條第1 項
    之侮辱公務員罪。另以掐住員警脖子，欲阻攔其逮捕現行犯
    之行為，係犯刑法第135 條第1 項之妨害公務執行罪。被告
    所犯前開二罪，犯意各別，行為互殊，應予分論併罰。被告
    有前揭犯罪事實欄所載前科，於98年2 月23日易科罰金執行
    完畢，有臺灣高等法院被告前案紀錄表在卷可按，其於前開
    有期徒刑執行完畢後5 年內，故意再犯本件2 案有期徒刑以
    上之罪，均為累犯，2 案均應依刑法第47條第1 項之規定加
    重其刑。爰審酌被告於員警依法執行職務時，無端以污穢言
    詞辱罵，更於員警依法執行勤務之際出手掐住員警脖子，嚴
    重蔑視國家公權力，妨害公務情節非輕。但考量被告現為21
    歲，甫成年，在其情緒激動之際，而有此血氣方剛之舉，所
    為雖不足採，但亦非罪大惡極，又員警翁國洲於偵查中亦表
    示希望將此事從輕處理，且與被告達成和解（見臺灣臺南地
    方法院檢察署99年度偵字第8484號偵查卷宗第33頁、第37頁
    ），且被告因本案原受有緩起訴處分，其業已履行緩起訴所
    附之條件（立悔過書、提供70小時勞務、接受10小時法治教
    育），係因其於緩起訴期間內，故意再犯酒醉駕車違反公共
    危險案件，致其原受之緩起訴處分撤銷，兼衡其品行、教育
    程度、經濟狀況、生活情況等一切情狀，分別量處如主文所
    示之刑，並定其應執行之刑，及均諭知易科罰金之折算標準
    。
據上論斷，應依刑事訴訟法第273 條之1 第1 項、第299 條第1
項前段，刑法第135 條第1 項、第140 條第1 項、第41條第1 項
前段、第47條第1 項、第51條第6 款，刑法施行法第1 條之1 ，
判決如主文。
本案經檢察官薛雯文到庭執行職務
中    華    民    國   100    年    5     月    25    日
                  刑事第十庭    法  官  羅郁棣
以上正本證明與原本無異。
如不服本判決應於收受本判決後10日內向本院提出上訴書狀，並
應敘述具體理由。其未敘述上訴理由者，應於上訴期間屆滿後20
日內向本院補提理由書狀（均須按他造當事人之人數附繕本）「
切勿逕送上級法院」。
                                書記官  黃玉秀
中    華    民    國   100    年    5     月    25    日
附錄所犯法條：
刑法第135條第1項
對於公務員依法執行職務時，施強暴脅迫者，處 3 年以下有期
徒刑、拘役或 3 百元以下罰金。
刑法第140條第1項
於公務員依法執行職務時，當場侮辱，或對於其依法執行之職務
公然侮辱者，處 6 月以下有期徒刑、拘役或 1 百元以下罰金。